【裁判字號】    89,上易,1422
【裁判日期】    891018
【裁判案由】    傷害
【裁判全文】
臺灣高等法院高雄分院刑事判決    八十九年度上易字第一四二二號
    上訴人
    即被告  丙○○○
右上訴人因傷害案件，不服臺灣高雄地方法院八十八年度易字第五四三四號中華民國
八十九年六月二十日第一審判決（起訴案號：臺灣高雄地方法院檢察署八十八年年度
偵字第二五九九０號），提起上訴，本院判決如左：
      主      文
上訴駁回。
      事實及理由
一、本案經本院審理結果，認第一審判決認事用法及量刑均無不當，應予維持，並引
    用第一審判決書記載之事實、證據及理由。（如附件）
二、原審因依刑法第二百七十七條第一項、第四十一條、罰金罰鍰提高標準條例第一
    條前段、第二條之規定，並審酌被告犯罪之一切情狀，量處被告拘役五十九日，
    並諭知如易科罰金，以三百元折算一日。認事用法，核無不合，量刑亦屬妥適，
    被告上訴意旨，仍執前詞，否認犯罪，指摘原判決不當，為無理由，應予駁回。
三、據上論斷，應依刑事訴訟法第三百六十八條、第三百七十三條，判決如主文。
本案經檢察官邱榮藏到庭執行職務。
中    華    民    國     八十九     年       十       月     十八   日
                              臺灣高等法院高雄分院刑事第九庭
                                  審判長法官  張甲松
                                        法官  江泰章
                                        法官  任森銓
右正本證甲與原本無異。
不得上訴。
                                      書記官  張文斌
中    華    民    國     八十九     年       十       月    二十    日
附錄：本判決論罪科刑法條：
刑法第二百七十七條第一項
傷害人之身體或健康者，處三年以下有期徒刑，拘役或一千元以下罰金。
                                                                        Ｄ
附件：
臺灣高雄地方法院刑事判決                        八十八年度易字第五四三四號
    公  訴  人  臺灣高雄地方法院檢察署檢察官
    被      告  丙○○○女四十三歲（民國○○○年○月○○日生）
                        住高雄縣彌陀鄉○○路四巷十五號
                        身分證統一編號：Ｓ二二一五一九八四號
    選任辯護人  洪條根律師
     周君強律師
右列被告因傷害案件，經檢察官提起公訴（八十八年度偵字第二五九九０號），本院
判決如左：
    主  文
丙○○○傷害人之身體，處拘役伍拾玖日，如易科罰金，以佰元折算壹日。
    事  實
一、丙○○○於民國八十七年間，曾因乙○○○所從事蜂蜜生意時占用其所有土地，
    而起爭執，竟懷恨在心，於八十八年九月二十二日中午十二時許，見乙○○○騎
    乘機車行經高雄縣岡山鎮○○○路之「佳來五金行」旁，乃基於普通傷害之犯意
    ，乘乙○○○娘欲停車買東西之際，持其所有之剪刀朝乙○○○之左上臂猛刺六
    下，致乙○○○受有左手臂穿刺傷計六處（分別為一公分、一公分、零點七公分
    、零點七公分、零點五公分、零點五公分）之傷害，丙○○○於得手後乃逃離現
    場。
二、案經乙○○○訴由高雄縣警察局岡山分局報請臺灣高雄地方法院檢察署檢察官偵
    查起訴。
    理  由
一、訊據被告丙○○○矢口否認有傷害犯行，辯稱：當時是告訴人乙○○○找人打伊
    ，伊並未打告訴人，共有四、五人打伊，所以若伊有還手亦應為正當防衛，而證
    人楊甲吉曾與伊有債務糾紛，且有打過伊，所以證人楊甲吉之證詞並不實在云云
    ；惟查，右揭事實，業據告訴人乙○○○指訴綦詳，核與證人即案發當時在場之
    人楊甲吉於本院審理時，證稱：曾記有一天，詳細日期不記得，在約中午十二時
    左右我收攤時，被告從我設在佳來五金行大門口前面之攤位前面跑過去，而告訴
    人當時機車停在我攤位前，被告跑過來拿剪刀刺告訴人左肩部，我還叫告訴人快
    跑等語（見本院八十九年四月十一日訊問筆錄）所描述之情節相符；況被告於本
    院庭訊時，亦曾自承：當天是告訴人拿剪刀要刺我，我有與她（指告訴人）互搶
    剪刀，她有受傷，而受傷之原因是互毆等語（見本院八十九年四月十一日訊問筆
    錄），可認被告應確有手持剪刀刺傷告訴人。被告雖稱證人楊甲吉與其有新台幣
    （下同）二萬元債務糾紛，且曾毆打過伊，故證人楊甲吉之證詞不可採云云；然
    被告既係稱楊甲吉係在八十七年十二月份夥同告訴人毆打被告，惟被告事後既未
    加以追究，則被告與楊甲吉二人間應不至於有何宿怨，且被告亦自承楊甲吉所積
    欠之二萬元債務已經於八十七年間追討索回，證人楊甲吉應不可能僅因二萬元之
    債務糾紛，在已清償經歷一年有餘後，甘冒偽證罪刑罰之危險而於本院庭訊時為
    不實之證述，被告辯稱證人楊甲吉之證詞不可採云云，自無可信之處；再被告雖
    抗辯縱有持剪刀刺傷告訴人，亦應係告訴人率眾毆打伊，故伊正當防衛云云，惟
    正當防衛，係指在遭他人現時不法之侵害，出於防衛自己或他人權利之行為，經
    觀告訴人所受之傷害，位於左肩部，共計六處穿刺傷害，縱被告所言係告訴人率
    眾毆打伊伊方回擊等語屬實，被告應在阻擋告訴人之攻擊後即應停止防衛行為，
    惟被告共計持剪刀刺傷告訴人達六處之多，所為顯非正當防衛之行為，被告此部
    分所為之辯詞亦不足採。而告訴人受有前開傷害，則有驗傷診斷書一紙在卷可稽
    ，再依該驗傷診斷書上所載告訴人所受傷害之部位，亦核與告訴人及證人楊甲吉
    所述被告以手持剪刀傷害告訴人之部位大致相符。被告罪證甲確，其空言諉卸之
    詞，無從採信，犯行洵堪認定。
二、核被告所為，係犯刑法第二百七十七條第一項之傷害罪。審酌被告犯罪後不知悔
    悟，猶否認犯行，態度非佳，又告訴人受傷情形達六處穿刺傷，傷勢非輕等一切
    情狀，爰酌情量處如主文所示之刑，並諭知易科罰金之折算標準，以為懲儆。
據上論斷，應依刑事訴訟法第二百九十九條第一項前段，刑法第二百七十七條第一項
、第四十一條，罰金罰鍰提高標準條例第一條前段、第二條，判決如主文。
本案經檢察官蔡麗宜到庭執行職務。
中    華    民    國    八十九    年      六      月        二十      日
                                  臺灣高雄地方法院刑事第六庭
                                      法  官  李怡諄
右正本證甲與原本無異。
如不服本判決，應於判決送達後十日內，向本院提出上訴狀。
                                      書記官  羅榮全
中    華    民    國      八十九      年      六      月      二十一   日
附錄本判決論罪之法條全文
刑法第二百七十七條條第一項
傷害人之身體或健康者，處三年以下有期徒刑、拘役或一千元以罰金。


司法院資訊處製作；財團法人民間司法改革基金會備份。
